最高法院刑事裁定　　　　　　　　　 110年度台抗字第1793號
抗　告　人　李芳儀



上列抗告人因加重詐欺等罪案件，不服臺灣高等法院中華民國11
0年9月8日定應執行刑之裁定（110年度聲字第3435號，聲請案號
：臺灣高等檢察署110 年度執聲字第1528號），提起抗告，本院
裁定如下：
    主  文
抗告駁回。
    理  由
本件原裁定以：抗告人即受刑人李芳儀犯原裁定附表編號1 至
  20（以下僅記載編號序列）所示20罪，經臺灣彰化、屏東、新
  北、新竹、高雄、桃園等地方法院及臺灣高等法院臺南分院、
  原審法院先後判處各該編號「宣告刑」欄所示之有期徒刑（以
  下所載主刑種類皆同），均經分別確定在案。而其中編號5 、
  16所示得易科罰金之罪與其餘不得易科罰金之罪，合於刑法第
  50條第1項但書第1款情形，依同條第2 項規定，必須由抗告人
  請求檢察官聲請定應執行刑。茲抗告人請求檢察官聲請就該20
  罪合併定其應執行之有期徒刑，有卷附受刑人是否聲請定應執
  行刑調查表可稽，因認檢察官據此聲請為正當，而裁定抗告人
  應執行12年。
抗告意旨略稱：法院裁定應執行刑時，除須符合法律規定範圍
  之外部界限，亦應考量法律目的、法律秩序理念所在之內部界
  限。又刑法第56條連續犯刪除後，因造成部分慣犯如竊盜、毒
  品、詐欺等罪適用數罪併罰，嚴重產生罪刑過苛之不合理現象
  ，而有違公平正義及比例原則。抗告人所犯之罪，對社會危害
  輕微，相較於本刑5 年以上之重罪所侵害之社會安全法益，猶
  如天壤之別，重罰輕罪實係本末倒置。為此法院實務，對犯詐
  欺罪者，有判處10年10月，定應執行1年2月；共27件，判處30
  年7月，定應執行4年；亦有共13件，判處15年1月，定應執行2
  年10月等案例。抗告人因家庭狀況、學經歷不足致誤入歧途，
  現已深知悔悟，請重新從輕裁定等語。
惟按：裁判確定前犯數罪者，併合處罰之。數罪併罰，分別宣
  告多數有期徒刑者，於各刑中之最長期以上，各刑合併之刑期
  以下，定其刑期，但不得逾30年，刑法第50條第1 項前段、第
  51條第5款分別定有明文。次按刑事訴訟法第370條第2項、第3
  項，已針對第二審上訴案件之定應執行刑，明定有不利益變更
  禁止原則之適用；而分屬不同案件之數罪併罰有應更定執行刑
  之情形，倘數罪之刑，曾經定應執行刑，再與其他裁判宣告之
  刑定應執行刑時，在法理上亦同受此原則之拘束。亦即，另定
  之執行刑，其裁量所定之刑期，不得較重於前定之執行刑加計
  後裁判宣告之刑或所定執行刑之總和。又數罪併罰定應執行刑
  之案件，係屬法院自由裁量之事項，法院所為刑之酌定如未逾
  越上開規定之外部界限、定應執行刑之恤刑目的及不利益變更
  禁止原則，即不得指為違法。
㈠原裁定所論述檢察官聲請就編號1 至20所示20罪定應執行之有
  期徒刑乙節，有卷內資料可稽（見原審卷第19至161 頁）。又
  其中編號1至14部分曾經定應執行7年、編號18至20部分曾經定
  應執行2年2月，連同其他未曾定刑部分合計為12年2 月；原裁
  定於編號1至20所示20罪各刑中之最長期（1年10月）以上，各
  刑合併之刑期以下，酌定其應執行12年，並無逾越法律規定之
  外部界限、定應執行刑之恤刑目的及不利益變更禁止原則之情
  事，應係法院裁量職權之適法行使，於法並無不合。
㈡個案情節不一，尚難比附援引。而執行刑之酌定，尤無必須按
  一定比例、折數衡定之理；是無從引用他案酌定應執行刑之比
  例，作為本案酌定之刑是否適法之判斷基準。
㈢上開抗告意旨所指各節，無非祇憑抗告人個人主觀意見，對原
  裁定適法裁量權之職權行使，任意指摘，實難認為可採。又原
  裁定並無應予撤銷更為裁定之事由，抗告意旨另請本院重新酌
  定應執行刑乙節，亦屬無據。
綜上，應認本件抗告為無理由，予以駁回。  
據上論結，應依刑事訴訟法第412條，裁定如主文。
中    華    民    國   110    年    10    月    28    日
                  刑事第四庭審判長法  官  林  立  華  
                                  法  官  謝  靜  恒  
                                  法  官  林  瑞  斌  
                                  法  官  王  敏  慧  
                                  法  官  李  麗  珠  
本件正本證明與原本無異
                                  書記官
中    華    民    國   110    年    11    月    2     日